# IVAN GARCIA

#### **ASESOR DE VENTAS**

#### RESUMEN

Soy un profesional con más de 5 años de experiencia en el análisis y ventas. He trabajado con empresas de diversos sectores, incluyendo el financiero, tecnológico y de la comunicacion. Mi enfoque se basa en la optimización de las ventas y la mejora de la eficiencia comunicacional, a través de la implementación de estrategias innovadoras y soluciones basadas en la comunicacion intrapersonal. Soy un experto en la identificación de necesidades personales y la creación de planes de acción, y estoy altamente capacitado en las presentaciones para compartir ante equipos ejecutivos y de liderazgo.

#### **IDIOMAS**

- · Inglés avanzado
- Portugués nivel medio
- Español nativo

### FORMACIÓN ACADÉMICA

- Diseño Multimedial, UNLP, BellasArtes, La Plata (2011-2012)
- Diseño Industrial, UNLP, BellasArtes, La Plata (2012-2013)
- Certificación en Asesor Inmobiliario, Universidad Benito Juárez México (2018-2019)
- Certificación en Asesor Inmobiliario, Universidad Benito Juárez México (2018-2019)
- Certificación en Coaching, Universidad Benito Juárez México (2019-2020)
- Certificación en Oratoria y Presentaciones Eficaces, Universidad Benito Juárez México (2019-2020)

#### **CONTACTO**

- (55) 11916093143
- lifebyivan@gmail.com

#### **EXPERIENCIA LABORAL**

# Atención al publico, lon Digital (2010-2014)

 Atención y venta al público en comercio llamado lon Digital. Rubro reparación y venta de celulares, centrales telefónicas, computadoras y cámaras de vigilancia.

### Empleado, Registro Automotor (2012 - 2014)

 Atención al público,carga e impresión de documentación de automotores

### Asesor Comercial, Servicios Sociales, Estado Argentino (2014-2016)

 Servicios Sociales de la provincia de Buenos Aires, La Plata

## Vendedor Inmobiliario, Dobleffe, Constructora (2016-2019)

 Atención al público, venta de parcelasde terrenos y edificios por fideicomiso en oficina propia.

### Desarrollador Inmobiliario. *(2018-2023)*

 Atención al público, venta, desarrollo de proyectos, realización de obras (tercerizadas), realización de planos y desarrollo interno y externo de barrios cerrados y condominios.